【裁判字號】    95,易,262
【裁判日期】    950329
【裁判案由】    竊盜
【裁判全文】
臺灣桃園地方法院刑事判決               95年度易字第262號
公  訴  人  台灣桃園地方法院檢察署檢察官
被      告  戊○○
                    （現另案於台灣桃園看守所附設勒戒所觀
上列被告因竊盜案件，經檢察官提起公訴（94年度偵字第16318
號、第18594 號），被告於本院準備程序進行中，就被訴事實為
有罪之陳述，經本院告知簡式審判程序意旨，並聽取公訴人及被
告之意見後，本院合議庭裁定由受命法官獨任依簡式審判程序審
理，並判決如下：
    主  文
戊○○連續踰越安全設備竊盜，累犯，處有期徒刑壹年。
    事  實
一、戊○○前於民國八十七年間因犯竊盜罪，經本院以八十七年
    度易字第二九八二號判處有期徒刑一年，其不服而提起上訴
    ，嗣經台灣高等法院於八十八年二月二十三日以八十八年度
    上易字第三０六號駁回上訴而告確定，並於九十年一月一日
    入監服刑，指揮書執行完畢日期為同年十一月十七日。戊○○猶不知所悔改，因缺錢花用，竟萌生意圖為自己不法所有
    之概括犯意，自九十四年五月二十日上午十時許至同年月三
    十一日上午十時三十分許，獨自騎乘機車，尋找白天無人在
    家之住宅，趁其內無人之機會，以攀爬、踰越屬安全設備之
    窗戶，侵入他人住宅內徒手行竊之方式（侵入住宅部分均未
    據告訴），連續於如附表所示時間、地點，竊得如附表所示
    各被害人之財物（各次竊盜之時間、地點、被害人、所用方
    法、竊得財物等，均詳如附表所示），並於得手後將所竊得
    之財物（現金除外）加以變賣，款項供己花用淨盡。嗣桃園
    縣政府警察局八德分局員警於甲○○（附表編號三）住處客
    廳擺設之聚寶盆上採得疑犯指紋，經送請比對結果與戊○○
    左中指指紋相符，認其犯罪嫌疑重大，乃通知其到案說明，
    戊○○遂於九十四年八月五日二十一時三十分許依通知到警
    局說明，始查悉有關附表編號二、三之犯行；另因桃園縣政
    府警察局桃園分局員警於丁○○住處主臥室衣櫃抽屜上採集
    疑犯指紋，經送請比對結果又與戊○○左中指指紋相符，遂
    通知到案說明，惟其拒不到案說明，警方乃於同年九月四日
    向台灣桃園地方法院檢察署檢察官聲請核發拘票，惟在警方
    執行拘提之前，其即主動於同年月六日十八時二十七分許主
    動至桃園縣政府警察局桃園分局說明，而得知有關附表編號
    一、四之行為。
二、案經桃園縣政府警察局桃園分局、八德分局報請臺灣桃園地
    方法院檢察署檢察官偵查起訴。
    理  由
一、程序部分：本件被告戊○○所犯係死刑、無期徒刑或最輕本
    刑為三年以上有期徒刑以外之罪，亦非台灣高等法院管轄第
    一審之案件，其於準備程序中就被訴事實為有罪之陳述，經
    本院告知簡式審判程序之旨，並聽取當事人（檢察官、被告
    ）意見後，經本院合議庭依刑事訴訟法第二百七十三條之一
    第一項規定裁定由受命法官獨任進行簡式審判程序，合先敘
    明。
二、訊據被告戊○○對其於上揭時間、地點，以踰越他人住處後
    方窗戶進入他人住宅內竊盜等事實，迭於警詢、檢察官偵查
    中及本院審理時均供承不諱，而如附表各編號所示之被害人
    乙○○、丙○○、甲○○、丁○○等人確係在如附表所示之
    時、地失竊該些財物等情，亦據證人即被害人乙○○、丙○○、甲○○、丁○○等人於警詢時證述甚明，並有失竊住宅
    周遭環境照片十一張、監視錄影設備翻拍照片七張等可資參
    佐，且警方在甲○○住處客廳擺設之聚寶盆上、丁○○住處
    主臥房衣櫃抽屜上所採得可疑指紋，經送請內政部刑事警察
    局鑑驗比對結果，分別與該局檔存之被告戊○○左中指指紋
    、左拇指指紋相符，有該局九十四年七月七日刑紋字第０九
    四００九八四六三號鑑驗書、同年月二十日刑紋字第０九四
    ０一０四五二三號鑑驗書在卷可憑，是以被告就其竊盜犯行
    所為任意性自白，經核與事實相符，應堪採信。至被告所供
    稱於附表編號一住處所竊得之物品【皮夾一只（內有現金二
    千元、證件）及黃金戒指三只】，與被害人乙○○指述失竊
    物品（如附表編號一所示）不盡相同，然查本件被害人乙○○於發現遭竊當天，即前往轄區派出所報案並製作警詢筆錄
    ，衡以一般人於家中遭竊後，對於失竊物品及失竊情形等攸
    關切身財產損失之情形，當會詳予查看、清點，則被害人乙○○於發現住宅遭竊、記憶猶新之際，於警詢中所陳述失竊
    物品及其數量等節，應無顯不可信之情況，況本件被告所犯
    竊盜行為共有四次之多，且於竊得財物後即將之變賣花用淨
    盡，其能否明確記憶各次行竊後得手之所有財物，亦非無疑
    ，是應以被害人林明德所指述失竊物品數量較為可採，附此
    敘明。從而，本件事證明確，被告竊盜犯行已經證明，應依
    法論科。
三、按刑法第三百二十一條第一項第二款所指之「門扇」專指門
    戶而言，而所謂「其他安全設備」，指門扇牆垣以外，依通
    常觀念足認防盜之一切設備而言，如門鎖、窗戶等，最高法
    院四十五年度台上字第一四四三號、五十五年台上字第五四
    七號判例意旨可資參照。是核被告戊○○連續以踰越屬安全
    設備之窗戶進入被害人住處後，竊盜他人所有之財物等行為
    ，均係犯刑法第三百二十一條第一項第二款之踰越安全設備
    竊盜罪；公訴意旨認被告係以破壞窗戶再徒手翻爬之方式進
    入如附表編號二所示之被害人丙○○住宅行竊，另以徒手翻
    越圍牆之方式進入如附表編號四之被害人丁○○住宅行竊云
    云，惟卷內並無被害人丙○○住宅窗戶遭他人破壞之證據資
    料（如照片等），而被告於本院審理時堅稱：是翻閱未緊閉
    、上鎖之窗戶進入住宅內竊盜等語（見本院九十五年三月十
    五日審理筆錄），且綜合觀察本件被告所為其餘二件竊盜犯
    行（即附表編號一、四），亦均僅爬越未緊閉、上鎖之窗戶
    進入他人住宅行竊，並無另行破壞住宅門窗或翻越圍牆之舉
    動，其中編號一之犯罪行為地點與丁○○之住宅為同一棟樓
    （僅一、二樓之別），被告也是以翻越窗戶進入（已如前述
    ），並無證據資料足以認定被告有毀壞窗戶或是翻越圍牆之
    行為，是公訴意旨此部分應有誤會，特予說明。又被告多次
    加重竊盜犯行，時間緊接，方法相同，復觸犯構成要件相同
    之罪名，顯係基於概括之犯意反覆為之，為連續犯，應依刑
    法第五十六條規定以一罪論，並依法加重其刑。又被告有如
    事實欄所載之前科案件及科刑執行情形，此有台灣高等法院
    被告前案紀錄表一份在卷可查，並經本院依職權調閱台灣桃
    園地方法院檢察署九十年執緝字第二十三號卷（內含該署八
    十七年度偵字第一三二六二號卷、本院八十七年度易字第二
    九八二號卷、台灣高等法院八十八年度上易字第三０六號卷
    ）核閱屬實，是以被告於受有期徒刑執行完畢後，五年內再
    犯本件有期徒刑以上刑之罪，為累犯，應依刑法第四十七條
    規定加重其刑，並依同法第七十條規定遞加重之。爰審酌被
    告戊○○年輕力壯，不思以正當方法獲取生活所需，僅因缺
    錢花用，即以連續踰越安全設備侵入住宅之方式，竊取他人
    財物得手（惟侵入住宅部分均未據告訴），其行為至有不當
    ，復對於社會治安或被害人居家安全、財產所生危害非屬輕
    微，並審酌被告之品行、智識、動機、犯罪手段未傷及他人
    、所竊得財物價值非鉅及其犯罪後坦承不諱，態度尚佳等一
    切情狀，量處如主文所示之刑，以示懲戒。
四、據上論斷，應依刑事訴訟法第二百七十三條之一第一項、第
    二百九十九條第一項前段，刑法第五十六條、第三百二十一
    條第一項第二款、第四十七條，判決如主文。
本案經檢察官趙燕利到庭執行職務。
中    華    民    國    95    年    3     月    29    日
                    台灣桃園地方法院刑事第十一庭
                          法   官  何俏美
以上正本證明與原本無異。
如不服本判決，應於送達後10日內，向本院提出上訴狀。
                          書記官   陳淑瓊
中    華    民    國    95    年    3     月    30    日
附錄：本案論罪科刑法條全文
中華民國刑法第321條
犯竊盜罪而有左列情形之一者，處六月以上、五年以下有期徒刑
：
一  於夜間侵入住宅或有人居住之建築物、船艦或隱匿其內而犯
    之者。
二  毀越門扇、牆垣或其他安全設備而犯之者。
三  攜帶兇器而犯之者。
四  結夥三人以上而犯之者。
五  乘火災、水災或其他災害之際而犯之者。
六  在車站或埠頭而犯之者。
前項之未遂犯罰之。
附表：
┌──┬─────┬──────┬──────┬──────┬───┐
│編號│犯罪時間  │地點        │犯罪手法    │犯罪所得財物│被害人│
├──┼─────┼──────┼──────┼──────┼───┤
│1   │94年5 月20│桃園縣桃園市│戊○○趁該住│皮夾1 只（內│乙○○│
│    │日上午10時│鎮撫街168 之│宅住戶不在家│有現金1000元│（侵入│
│    │許        │1號2樓      │中，從住宅後│、中華商業銀│住宅部│
│    │          │            │方逃生梯走上│行信用卡、萬│分未據│
│    │          │            │2 樓後，踰越│泰商業銀行信│告訴）│
│    │          │            │該屋後方、屬│用卡、新竹商│      │
│    │          │            │安全設備且未│業銀行信用卡│      │
│    │          │            │緊閉上鎖之窗│、萬泰商業銀│      │
│    │          │            │戶，從該屋廚│行提款卡、第│      │
│    │          │            │房進入住宅後│一商業銀行提│      │
│    │          │            │徒手行竊。  │款卡、駕駛執│      │
│    │          │            │            │照、身分證、│      │
│    │          │            │            │健保卡、學生│      │
│    │          │            │            │證）        │      │
│    │          │            │            │            │      │
├──┼─────┼──────┼──────┼──────┼───┤
│2   │94年5 月24│桃園縣八德市│戊○○趁該住│洋酒2瓶     │丙○○│
│    │日15時許  │廣豐一街2號 │宅住戶不在家│            │（侵入│
│    │          │            │中，繞至該屋│            │住宅部│
│    │          │            │後方並跨越花│            │分未據│
│    │          │            │台，沿花圃走│            │告訴）│
│    │          │            │道且穿越房屋│            │      │
│    │          │            │間縫隙後進入│            │      │
│    │          │            │該屋後院，再│            │      │
│    │          │            │踰越未緊閉、│            │      │
│    │          │            │上鎖之窗戶，│            │      │
│    │          │            │從該屋廚房進│            │      │
│    │          │            │入住宅內，徒│            │      │
│    │          │            │手行竊      │            │      │
├──┼─────┼──────┼──────┼──────┼───┤
│3   │94年5 月26│桃園縣八德市│同上        │30000 餘元、│甲○○│
│    │日15 時許 │廣豐一街12巷│            │戒指3 只    │（侵入│
│    │          │8號         │            │            │住宅未│
│    │          │            │            │            │據告訴│
│    │          │            │            │            │）    │
├──┼─────┼──────┼──────┼──────┼───┤
│4   │94年5 月31│桃園縣桃園市│戊○○趁該住│項鍊7 條、手│丁○○│
│    │日上午10時│鎮撫街168號 │宅住戶不在家│鍊5 條、戒指│（侵入│
│    │30分許    │            │中之際，繞行│3 只、鑽石耳│住宅未│
│    │          │            │至該屋後方，│環1 個      │據告訴│
│    │          │            │踰越該屋後方│            │）    │
│    │          │            │廚房之窗戶，│            │      │
│    │          │            │進入被害人住│            │      │
│    │          │            │宅內徒手行竊│            │      │
│    │          │            │            │            │      │
└──┴─────┴──────┴──────┴──────┴───┘


司法院資訊處製作；財團法人民間司法改革基金會備份。
